臺灣高雄地方法院刑事判決　　　　　　　　　　　　九十一年度易字第三一六六號
　　公訴人　臺灣高雄地方法院檢察署檢察官
　　被　告　乙○○
右列被告因竊盜案件，經檢察官提起公訴（九十一年度偵字第一九一四八號），本院
判決如左：
    主  文
乙○○共同連續攜帶兇器竊盜，處有期徒刑拾月。
螺絲起子貳支、鉗子壹支，均沒收之。
    事  實
一、乙○○與少年楊耀慶（民國七十六年十月十日出生，另由臺灣高雄少年法院審理
    ），共同基於意圖為自己不法所有之概括犯意聯絡，於附表所示之時間、地點，
    共同持其二人所有客觀上具危險攻擊性之兇器螺絲起子二支、鉗子一支，以如附
    表所示之方式，竊取丁○○、丙○○及甲○等三人所有如附表所示之財物得手，
    並足生損害於甲○。嗣於九十一年八月三十一日凌晨二時四十五分許，為警在高
    雄縣彌陀鄉○○村○○路一弄十二號前查獲，並循線起出如附表所示已發還丁○○、丙○○及甲○等三人之物，暨扣得乙○○與楊耀慶共同所有供犯罪所用之螺
    絲起子二支、鉗子一支。
二、案經甲○訴由高雄縣警察局岡山分局報告臺灣高雄地方法院檢察署檢察官偵查起
    訴。
    理  由
一、右揭犯罪事實，業據被告乙○○迭於警訊、偵查及本院審理時坦承不諱，除核與
    少年楊耀慶於警訊之供述大致相符外，並經被害人丁○○、丙○○及告訴人甲○
    於警訊證述屬實，此外，復有螺絲起子二支、鉗子一支扣案可佐，暨贓物認領保
    管收據三紙在卷可稽，是本件事證明確，被告犯嫌洵堪認定，應依法加以論科。
二、按刑法第三百二十一條第一項第三款之攜帶兇器竊盜罪，其所謂兇器並無種類限
    制，凡足以對人之生命、身體、安全構成威脅，在客觀上顯具有行兇之危險性均
    屬之，最高法院八十年度臺上字第四三０九號判決可資參酌，故依前揭見解，螺
    絲起子及鉗子自屬兇器無誤。又檳榔攤因未定著於土地，與社會上一般所謂住宅
    之建築物有別，縱檳榔攤上設置有鐵捲門之設備，亦與一般設置於住宅或建築物
    上之門扇、窗戶等在社會通常觀念上足認具有防盜功能性質之安全設備不同，故
    被告持螺絲起子及鉗子，損壞檳榔攤鐵捲門欲進入行竊，即不另構成刑法第三百
    二十一第一項第二款之加重竊盜罪，司法院（八三）廳刑一字第二０四八三號法
    律問題研究座談會結論意旨可供參酌，是核被告乙○○所為，係犯刑法第三百二
    十一條第一項第三款之加重竊盜罪，其如附表編號三所示部分犯行，另涉犯刑法
    第三百五十四條之毀損器物罪。其與少年楊耀慶就如附表所示竊盜及毀損器物犯
    行，均有犯意聯絡及行為分擔，應論以共同正犯。被告所犯前開加重竊盜罪及毀
    損器物罪二罪間，有方法結果之相牽連關係，應從一重之加重竊盜罪處斷。又其
    先後三次加重竊盜犯行，時間緊接，觸犯構成要件相同之罪名，顯係基於概括犯
    意為之，為連續犯，應依刑法第五十六條之規定論以一罪，並加重其刑。公訴意
    旨雖未論及毀損器物罪部分，惟此部分與已起訴之加重竊盜罪部分，有裁判上一
    罪關係，為起訴效力所及，本院自得併予審理。爰審酌被告之犯罪動機、目的、
    手段，與生活狀況、品行、智識程度，犯後雖坦承犯行、態度良好，惟其少年時
    起即有多次竊盜非行，有臺灣高等法院被告全國前案紀錄表可按，暨本件所生危
    害尚非重大等一切情狀，量處如主文所示之刑，以示儆懲。螺絲起子二支及鉗子
    一支，為被告及少年楊耀慶共同所有供犯罪所用之物，業據被告供承在卷，爰依
    刑法第三十八條第一項第二款，宣告沒收之。
據上論斷，應依刑事訴訟法第二百九十九條第一項前段，刑法第二十八條、第五十六
條、第三百二十一條第一項第三款、第三百五十四條、第五十五條、第三十八條第一
項第二款，罰金罰鍰提高標準條例第一條前段，判決如主文。
本案經檢察官劉仲慧到庭執行職務。
中      華      民      國    九十一    年      十      月     十一     日
                                  臺灣高雄地方法院刑事第五庭
                                    法  官    劉傑民
右正本證明與原本無異。
如不服本判決，應於判決送達後十日內，向本院提出上訴狀。
                                    書記官    林秀珍
中      華      民      國    九十一    年      十      月     十一     日
附錄法條：
中華民國刑法第三百二十一條第一項第三款
犯竊盜罪而有左列情形之一者，處六月以上五年以下有期徒刑：
三  攜帶兇器而犯之者。
附表：
┌───┬──────┬──────┬───────┬─────────┐
│編  號│犯 罪  時 間│犯 罪  地 點│犯罪方式暨所犯│竊   得    財   物│
│      │    │            │法條          │                  │
├───┼──────┼──────┼───────┼─────────┤
│  一  │九十一年八月│高雄縣彌陀鄉│乙○○與楊耀慶│丁○○所有音響一臺│
│      │二十七日凌晨│臺十七線「少│共同持其二人所│、大衛杜夫香菸十包│
│      │三時許。    │魔女檳榔攤」│有之螺絲起子二│、伯朗咖啡三十瓶、│
│      │            │。          │支、鉗子一支，│保力達一瓶、康貝特│
│      │            │            │撬開該檳榔攤之│七瓶、蠻牛四瓶、黑│
│      │            │            │鐵捲門，進入檳│松沙士五瓶、蘆荀汁│
│      │            │            │榔攤行竊得手；│十三瓶，其中音響已│
│      │            │            │刑法第三百二十│為警起出並發還黃純│
│      │            │            │一條第一項第三│純。              │
│      │            │            │款。          │                  │
├───┼──────┼──────┼───────┼─────────┤
│  二  │九十一年八月│高雄縣彌陀鄉│乙○○與楊耀慶│丙○○（起訴書誤載│
│      │三十日凌晨一│臺十七線「香│共同持其二人所│為張家裕）所有大衛│
│      │時許。      │蓮檳榔攤」。│有之前揭螺絲起│杜夫香菸三包、七星│
│      │            │            │子二支、鉗子一│香菸三包（起訴書漏│
│      │            │            │支，撬開該檳榔│載）、長壽香菸九包│
│      │            │            │攤之鐵捲門，進│、瀘菸粉三罐、伯朗│
│      │            │            │入檳榔攤行竊得│咖啡二十四瓶、蠻牛│
│      │            │            │手；刑法第三百│十八瓶、黑松沙士十│
│      │            │            │二十一條第一項│八瓶、打火機二十三│
│      │            │            │第三款。      │個（起訴書漏載），│
│      │            │            │              │其中大衛杜夫香菸三│
│      │            │            │              │包、七星香菸一包、│
│      │            │            │              │長壽香菸九包、瀘菸│
│      │            │            │              │粉三罐、伯朗咖啡黑│
│      │        │            │              │松沙士三十三瓶、打│
│      │            │            │              │火機二十三個，已為│
│      │            │            │              │警起出並發還丙○○│
│      │            │            │              │。                │
├───┼──────┼──────┼───────┼─────────┤
│  三  │九十一年八月│高雄縣彌陀鄉│乙○○與楊耀慶│甲○所有大衛杜夫香│
│      │三十一日凌晨│漯底村樂安路│共同持其二人所│菸四十包、七星香菸│
│      │一時許。    │四號「南安檳│有之前揭螺絲起│四百零二包、長壽  │
│      │            │榔攤」。    │子二支、鉗子一│香菸五十二包、峰牌│
│      │            │            │支，損壞該檳榔│香菸十八包、硬幣新│
│      │            │            │攤鐵捲門鑰匙孔│臺幣一千五百六十三│
│      │            │            │，足以生損害於│元，均已為警起出並│
│      │            │            │甲○，再打開鐵│發還甲○。        │
│      │            │            │捲門，進入檳榔│                  │
│      │            │            │攤行竊得手；刑│                  │
│      │            │            │法第三百二十一│                  │
│      │            │            │條第一項第三款│                  │
│      │            │            │、同法第三百五│                  │
│      │            │            │十四條。      │                  │
└───┴──────┴──────┴───────┴─────────┘
